【裁判字號】    97,審易,1692
【裁判日期】    971121
【裁判案由】    竊盜
【裁判全文】
臺灣桃園地方法院刑事判決            97年度審易字第1692號
公  訴  人  臺灣桃園地方法院檢察署檢察官
被      告  乙○○原名游明勳.
上列被告因竊盜案件，經檢察官提起公訴（97年度偵字第10804
號），嗣於本院準備程序進行中，被告就被訴事實為有罪之陳述
，經本院告知簡式審判程序意旨，並聽取公訴人、被告之意見後
，本院裁定改依簡式審判程序審理，並判決如下：
    主      文
乙○○共同攜帶兇器竊盜，未遂，累犯，處有期徒刑伍月，如易
科罰金，以新臺幣壹仟元折算壹日。
    事實及理由
一、犯罪事實：
    乙○○前因連續施用第二級毒品案件，經本院以94年度易字
    第1070號判決判處有期徒刑10月確定，於民國95年12月5 日
    縮刑期滿執行完畢（於本案構成累犯）。詎猶不知悔改，竟
    與友人游輝智（已歿，業經檢察官為不起訴處分確定）共同
    基於意圖為自己不法所有之犯意聯絡，於97年4 月6 日上午
    6 時許，持客觀上具有危險性、可作為兇器使用之剪線器2
    把及鋼條15支（均未扣案），至桃園縣楊梅鎮○○里○○道
    路臺灣電力股份有限公司（下稱臺電公司）所有之陽光分線
    29 號 電線桿旁，由游輝智利用上揭鋼條爬上電線桿，乙○
    ○則在旁把風並傳遞工具供游輝智剪斷電纜線，惟行竊過程
    中，2 人不慎遭高壓電纜短路產生之電弧電擊，致游輝智當
    場自高處墜落死亡，乙○○則受有臉部、頸部及左上肢2 至
    3 度灼傷等傷害，而未得手，嗣經警據報前往現場查獲。案
    經桃園縣政府警察局楊梅分局報告臺灣桃園地方法院檢察署
    檢察官偵查起訴。
二、證據名稱：
  (一)被告乙○○於本院審理時之自白。
  (二)證人甲○○於警詢及檢事官詢問中之證述。
  (三)贓物認領保管單、電力線路失竊現場調查報告表各1 紙。
  (四)被告及游輝智受傷照片2 張、竊盜使用之剪線器及鋼條照片
    2 張、現場照片2 張。
三、按刑法第321 條第1 項第3 款之攜帶兇器竊盜罪，係以行為
    人攜帶兇器竊盜為其加重條件，此所謂兇器，其種類並無限
    制，凡客觀上足對人之生命、身體、安全構成威脅，具有危
    險性之兇器均屬之，且祇須行竊時攜帶此種具有危險性之兇
    器為已足，並不以攜帶之初有行兇之意圖為必要（最高法院
    79年度台上字第5253號判決要旨參照）。查本案游輝智及被
    告使用之之剪線器2 把、鋼條15支，係由金屬打造，質地堅
    硬，為足以殺傷人生命、身體之器械，有卷附照片可稽，乃
    屬具有危險性之兇器甚明。次按電業法第105 條規定「竊盜
    或損壞電桿、電線、變壓器或其他供電設備者，依刑法之規
    定從重處斷。」因該法條本身並無「刑」之規定，並非完備
    之刑罰法規，僅係說明有上開犯罪行為者，均依刑法之規定
    從重處斷。因之行為如符合刑法上之竊盜罪者，即依竊盜罪
    論罪科刑，符合毀損罪者，即依毀損罪論罪科刑，亦即電業
    法第105 條所指之犯罪即係刑法上之竊盜罪或毀損罪（最高
    法院95年度台上字第1557號判決意旨參照）。是核被告所為
    ，係犯刑法第321 條第2 項、第1 項第3 款之攜帶兇器竊盜
    未遂罪。起訴書雖未引電業法第105 條之規定，然揆諸上開
    判決意旨，因電業法第105 條本身並無「刑」之規定，並非
    完備之刑罰法規，僅係說明有上開犯罪行為者，均依刑法之
    規定從重處斷，而被告就上揭事實行為，既已符合刑法第32
    1 條第2 項、第1 項第3 款之攜帶兇器竊盜未遂罪，起訴書
    就此部分業已訴論，且檢察官於本院審理時已增列電業法第
    105 條之規定，本院即應就被告所犯之上開犯行，依刑法第
    321 條第2 項、第1 項第3 款之規定論罪科刑，並依電信法
    第105 條規定從重處罰。被告與游輝智已著手竊盜行為之實
    行而未遂，為未遂犯，爰依刑法第25條第2 項之規定，按既
    遂犯之刑度減輕其刑。被告與游輝智就上開攜帶兇器竊盜未
    遂犯行，具有犯意聯絡及行為分擔，均為共同正犯。被告前
    因連續施用第二級毒品案件，經本院以94年度易字第1070號
    判處有期徒刑10月確定，於95年12月5 日縮刑期滿執行完畢
    ，有臺灣高等法院被告前案紀錄表可稽，其於有期徒刑執行
    完畢後5 年內，故意再犯本件有期徒刑以上之本罪，為累犯
    ，應依法加重其刑，並依法先加後減之。爰審酌被告正值青
    壯之年，不思以正當手段獲取財物，竟圖不勞而獲為本案竊
    盜犯行，且欲竊剪台電公司之電纜線，害及於公共利益，所
    生危害甚大，惟犯後坦承犯行，態度尚佳，審酌被告犯罪之
    動機、目的、手段，其犯罪後尚能坦承犯行，態度良好，認
    檢察官具體求刑有期徒刑6 月，稍嫌過重等一切情狀，量處
    如主文所示之刑，並諭知易科罰金之折算標準。至未扣案之
    剪線器2 把及鋼條15支，雖係共同正犯游輝智所有，供犯本
    件竊盜所用之物，惟未扣案，為免將來執行困難，爰不宣告
    沒收之。
四、應適用之法條：刑事訴訟法第299 條第1 項前段、第273 條
    之1 第1 項、第310 條之2 、第454 條第1 項，電業法第10
    5 條，刑法第28條、第321 條第2 項、第1 項第3 款、第47
    條第1 項、第25條第2 項、第41條第1 項前段。
五、如不服本判決，得自收受送達之翌日起10日內向本院提出上
    訴狀（應附繕本），其未敘述上訴理由者，應於上訴期間屆
    滿後20日內補提理由書狀於本院，上訴於臺灣高等法院。
本案經檢察官王惟琪到庭執行職務。
中    華    民    國    97    年    11    月    21    日
                    刑事庭  法  官  鍾雅蘭
以上正本證明與原本無異。
                            書記官  楊郁馨
中    華    民    國    97    年    11    月    21    日
附錄本案論罪科刑法條：
中華民國刑法第321條：
犯竊盜罪而有左列情形之一者，處6 月以上、5 年以下有期徒刑
：
一、於夜間侵入住宅或有人居住之建築物、船艦或隱匿其內而犯
    之者。
二、毀越門扇、牆垣或其他安全設備而犯之者。
三、攜帶兇器而犯之者。
四、結夥三人以上而犯之者。
五、乘火災、水災或其他災害之際而犯之者。
六、在車站或埠頭而犯之者。
前項之未遂犯罰之。


司法院資訊處製作；財團法人民間司法改革基金會備份。
